臺灣高等法院民事判決
109年度上字第1538號
上  訴  人  張哲豪  

訴訟代理人  楊智綸律師
被  上訴人  B女 真實姓名、住所均詳當事人姓名、住所對照表

訴訟代理人  江淑卿律師（法扶律師）
上列當事人間請求侵權行為損害賠償事件，上訴人對於中華民國
109年10月26日臺灣臺北地方法院109年度重訴字第67號第一審判
決提起上訴，本院於110年3月9日言詞辯論終結，判決如下：
    主      文
上訴駁回。
第二審訴訟費用由上訴人負擔。
    事實及理由
一、被上訴人主張：上訴人前因工作關係認識被上訴人之女兒A
    女（真實姓名年籍詳卷），並互以乾兄妹相稱，其2人於民
    國105年9月4日晚間，與其他友人林ＯＯ等人在臺北市○○區○○
    路000號之錢櫃KTV內飲酒玩樂，直至翌日（5日）凌晨時許
    聚會結束，上訴人及林ＯＯ即隨同A女返回新北市新店區住處
    ，並由A女安排林ＯＯ睡於客房，上訴人則與A女同睡於A女臥
    房床上。嗣於該日凌晨4時起至上午6時21分間之某時許，上
    訴人為滿足自己之性慾，恃其體格優勢，強行架住A女身體
    後，以陰莖進入A女陰道，不顧A女持續以口頭拒絕，違反A
    女意願對A女為強制性交行為。A女遭上訴人性侵後，身心受
    創，多次上網搜尋瀏覽燒炭自殺、憂鬱等相關資料，及向友
    人透露尋死之意，嗣於同年月10日下午5時30分許前之某時
    許，在其新店區住處客房燒炭，因一氧化炭中毒致中毒性休
    克死亡。上訴人強制性交之犯行，使被上訴人痛失愛女，強
    忍悲痛為A女辦理後事，迄今仍有失眠症狀，需依賴鎮定、
    安眠藥物，且因精神壓力過大，導致免疫系統失常及顏面神
    經受損，受有極大之精神痛苦，爰依民法第184條第1項前段
    、第192條第1、2項、第194條、第195條第1項前段、第3項
    等規定，請求上訴人賠償喪葬費用新臺幣(下同)100,700元
    、扶養費損失236,582元及慰撫金210萬元，共計2,437,282
    元(已扣除領取之犯罪被害人補償金160萬元)，及自刑事附
    帶民事訴訟起訴狀繕本送達翌日起至清償日止，按年息5%計
    算之利息(未繫屬本院部分，不予贅述)。 
二、上訴人則以：105年9月5日上訴人與A女同床期間，因醉酒、
    體力不支陷入熟睡，未對A女為強制性交行為，且A女長期受
    自身經濟、家庭、工作等多重因素所苦，對生活欠缺動力，
    時有負面想法，並多次向友人提及自殺念頭，其自殺行為與
    上訴人無關，被上訴人自不得請求上訴人負損害賠償之責，
    且被上訴人請求之慰撫金，亦屬過高等語，資為抗辯。
三、原審就被上訴人前開請求，為其勝訴之判決。上訴人不服，
    提起上訴，聲明：㈠原判決不利於上訴人部分廢棄。㈡上廢棄
    部分，被上訴人在第一審之訴及假執行之聲請均駁回。被上
    訴人答辯聲明：上訴駁回（原判決駁回被上訴人逾上開請求
    部分，未據被上訴人不服提起上訴，已告確定）。
四、兩造不爭執事項（見本院卷第114頁）：
  ㈠被上訴人為A女之母。
  ㈡上訴人前因工作關係認識A女，並互以乾兄妹互稱，其2人於1
    05年9月4日晚間，與其他友人林ＯＯ等人在臺北市○○區○○路00
    0號之錢櫃KTV內飲酒玩樂，直至翌日（5日）凌晨時許聚會
    結束，上訴人及林ＯＯ即隨同A女返回新北市○○區住處，並由A
    女安排林ＯＯ睡於客房，上訴人則與A女同睡於A女臥房床上。
  ㈢A女於105年9月10日下午5時30分許前之某時許，在其○○區住
    處客房燒炭，因一氧化炭中毒致中毒性休克死亡。　
五、兩造均同意簡化本件爭點之項目（見本院卷第114頁），茲
    分述如下：
  ㈠上訴人有無對A女為強制性交之侵權行為？
  1.經查，A女於105年9月5日凌晨4時許，帶同上訴人及林ＯＯ返
    回新北市○○區住處後，陸續於同日上午6時21分許，以通訊
    軟體傳送「跟乙○○打了一泡」、「我傻眼」等訊息予訴外人
    陳○妤（附表一編號1）；於6時29分許，傳送「跟乙○○打了
    一泡我更傻眼」、「我叫他出來他還給我架著」等訊息予訴
    外人黃○玫（如附表三編號5）；於6時32分許以通訊軟體，
    傳送「跟乙○○打了一泡」之訊息予訴外人張○枋（附表二編
    號2）；而張○枋接獲上開訊息後，隨即詢問此事真假，A女
    立即回稱「我叫他出來他還不要」、「整個被架著」，又經
    張○枋問及上訴人有無意識時，A女則回覆「有，他還一直叫
    我名字」、「我一直有叫他出來」、「反正他還是繼續」、
    「他還叫我一直看他」、「而且我還一直跟他說他有女朋友
    」等內容（附表二編號2至6）。另陳○妤、黃○玫於同日上午
    見A女傳送之前揭訊息後，亦分別詢問A女詳情及上訴人當時
    意識如何，而A女回覆之內容均與前開傳送予張○枋之訊息大
    致相同等節，業據證人張○枋、陳○妤、黃○玫於原法院107年
    度軍侵訴字第1號（下稱刑案一審）審理時具結證述無訛（
    見刑案一審影印卷第264、269-270、288、292-293、300-30
    1頁），且上訴人對於附表所示對話紀錄亦無爭執（見原審
    卷第112頁），足見A女於105年9月5日凌晨4 時許與上訴人
    同床共寢後，旋於同日上午6時21分許起，陸續以通訊軟體L
    ine、Whatsapp傳送訊息，告知友人張○枋、陳○妤、黃○玫上
    訴人利用體格優勢強行架住其身體，而為性交行為，且不顧
    其持續以「出來」、「你是有女友的人」等語口頭拒絕，仍
    不停止。而參諸上訴人與A女原為好友，並以乾兄妹互稱乙
    情，亦據上訴人供述在卷（見臺灣臺北地方檢察署106年度
    偵字第14196號卷〈下稱偵卷〉第104頁、刑案一審卷第59頁）
    ，堪認A女於案發前與上訴人並無仇怨，又係於一同唱歌聚
    會後返回A女住處，若非確曾發生遭上訴人性侵之事，衡情A
    女顯無於清晨未幾，無故編織情節，而陸續傳送前述有損自
    身名節並構陷好友於罪之訊息予多名好友知悉之理。
  2.次查，被上訴人於刑案一審審理時，曾以證人身分具結證述
    ：案發後上訴人有主動約我於106年5月13日在○○的麥當勞見
    面，當下他坦承沒有經過A女的同意性侵她，並覺得很抱歉
    、對不起，我有詢問A女是否反抗，上訴人答有，並要求去A
    女靈前上香，我要他回去告訴他的父母，讓他的父母知道他
    所做的一切，才願意讓他到A女靈前上香致歉等語（見刑案
    一審卷第229頁）；證人葉○豐於刑案一審審理中亦具結證稱
    ：106年5月13日我與甲 一同到○○○○路上的麥當勞見到上訴
    人，我與甲 有詢問上訴人是否性侵A女，上訴人回答有，而
    且A女非自願與他發生性關係，我與被上訴人就請上訴人回
    去向他的父母講，要求他父母出面與我們談論此事等語（見
    刑案一審卷第395-396頁）；另證人王○元則於刑案一審審理
    具結證稱：案發當時，很多人會去討論這件事，我覺得事情
    的嚴重性蠻大的，但我想瞭解被告的想法，所以才會在106
    年5月間以臉書聯繫上訴人，並告知他我所知道的訊息是上
    訴人有對A女為性侵，且A女並不是出於自願的，而上訴人一
    開始說他與A女沒有發生關係，後來又發訊息給我，我閱讀
    後，認為他是在承認他有做了這樣一件事等語（見刑案一審
    卷第350-352頁）；復參諸上訴人與王○元間臉書對話紀錄（
    見偵卷第11-59頁），王○元於106年5月2日下午3時44分前之
    某時許詢問「那你怎麼確定你是兩情相悅呢」，上訴人雖回
    稱「我沒有跟他發生關係」，然卻於與被上訴人及葉○豐同
    年月13日會面後之同年月14日下午4時12分許傳送訊息給王○
    元稱：「其實一開始事情發生的時候，我不想跟任何人解釋
    ，我那時也做了最壞的打算就是跟A女一樣走同條路…這件事
    我做錯，我就必須負起責任…當初你密我的時候我也是覺得
    你跟其他人密我的目的一樣，所以才沒說事實，……」，王○
    元復詢問上訴人知悉A女自殺後之反應為何，上訴人則回覆
    「我不知道會這麼嚴重」、「一片空白」、「因為我做錯事
    」，又表示「我會請家人跟阿姨聯絡」、「這是阿姨希望的
    」、「後續我家人怎麼對我我自己會處理」等情(附表四編
    號5、10、11、12)，足徵上訴人於案發後，確已先後向被上
    訴人、葉○豐、王○元等人坦承其係違反A女意願而對之為性
    交行為甚明，則其事後於相關訴訟案件中翻異前詞，矢口否
    認上情，自難認可採。
  3.綜上所述，上訴人於105年9月5日凌晨4時起至上午6時21分
    間之某時許，應確有對A女為強制性交之侵權行為。且上訴
    人因前述行為，業經本院以109年度軍侵上訴字第1號（下稱
    刑案二審）判決其觸犯強制性交罪，處有期徒刑5年6月，並
    經最高法院以110年度台上字第296號（下稱刑案三審）判決
    駁回上訴而確定等情，亦有上開判決在卷可考（見原審卷第
    219-263頁、本院卷第203-210頁），則被上訴人此部分主張
    ，自堪信為真實。
  ㈡上訴人對A女為強制性交之行為與A女自殺死亡間，有無因果
    關係存在？
　1.查A女於遭上訴人性侵後之105年9月6日凌晨12時52分許，曾
    傳送「昨天真的有被強姦的感覺」予陳○妤（附表一編號7）
    ；嗣於同日上午8時許向林○良傳送「我現在處於一個自暴自
    棄的狀態，也不想更好…我有想過…燒炭之類的」、「不想活
    著」、「我真的蠻想一覺不醒」等訊息（附表五編號3至7）
    ；又於同年月7日晚間6時22分許向陳○妤表示「我真的很憂
    鬱也不知道要怎麼說…每天只想在床上，睡也睡不好胸悶，
    對任何事都沒有動力，很負面」等語（附表一編號12）；另
    於同年月8日凌晨5時5分許傳送「我剛差點就去燒炭了，自
    己給自己的壓力太大惹」予陳○妤（附表一編號13）；復於
    同日上午7時12分許以文字訊息告知張○枋「我今天差點就燒
    炭了，在家超級憂鬱…變了一個人啊以前能做的事情現在都
    不敢（感）興趣覺得自己變得很糟想的太嚴重」（附表二編
    號9至10）；再於同日中午12時38分傳送「只要我不回訊息
    就代表我出事惹」等訊息予陳○妤（見附表一編號15）後，
    於同日下午2時53分又傳送「我覺的被硬上真得很不好…」之
    訊息予黃○玫（附表三編號10）等情，均為上訴人所不爭執
    （見原審卷第112頁）。而觀諸A女前開訊息之傳送時間，距
    離其遭上訴人性侵之時間僅數日之隔，時間密接，且於表示
    有被強姦之感覺後，即陸續陳稱其處於自暴自棄狀況，想過
    燒炭，不想活著、覺得自己變了一個人等語，足見其所稱「
    憂鬱」、「差點燒炭」、「不回訊息就代表我出事」，均係
    遭上訴人性侵後所流露之情緒。
  2.又證人張○枋於偵查及刑案一審中均結證稱：我與A女是因為
    工作認識的，並在案發前半年開始有密切往來，A女在105年
    9月8日傳送「我今天差點就燒炭了」、「我在家超級憂鬱」
    、「我待在家就會這樣」等訊息給我，在此之前A女沒有提
    到燒炭的字眼，這是她第1 次向我這樣表示，且是在她與上
    訴人發生性關係後才這樣說，從我認識A女直至她往生前，
    除往生這次外，她從來沒有燒炭過等語（見偵卷第84頁、刑
    案一審卷第263、270、272、273頁）；證人陳○妤則於刑案
    一審審理時證稱：我與A女在高中時，透過共同的朋友認識
    ，並在高中畢業後2至3年的同學婚禮上開始熟的，從A女往
    生前半年開始我們平常會一起喝酒、聊天、唱歌，A女在105
    年9月5日傳送訊息說她與被告發生關係，後來在同年月7日
    用Line跟我提到她心情不好，差點燒炭，且在同年月8日傳
    送「只要我不回訊息就代表我出事惹」的訊息給我，她在這
    之前並沒有跟我說過類似的內容，她沒有這麼負面過，而我
    因為她提到憂鬱的事情才去她工作的酒吧找她，當時張○枋
    也有一起去等語（見刑案一審卷第283-285頁、第287至288
    頁、第291至292頁），是依證人張○枋、陳○妤前開證述內容
    ，亦可見A女在遭上訴人性侵前，均未曾向其等表示過憂鬱
    或輕生念頭，而係於遭上訴人性侵後，方密集頻繁向親近之
    朋友表達前開抑鬱寡歡及輕生之意。
  3.另參以證人即A女胞弟甲○○於刑案一審審理時亦具結證稱：
    我在105年9月7日有打開A女的房間，發現她對著窗簾發呆，
    我問她怎麼了，她沒有回答我，但我覺得她怪怪的，後來我
    也沒多問，我以為她心情不好，她平常不會這樣，她平常看
    起來都很開心，也會與我聊天等語（見刑案一審影印卷第39
    0頁），尤徵A女確係於遭上訴人性侵後，開始出現悶悶不樂
    、情緒低落之情形，核與證人張○枋、陳○妤前開證述A女自
    殺前所顯現之情緒轉折相符。
  4.至A女雖曾於案發前之105年7月、8月間向友人黃○玫表達想
    燒炭自殺之念頭（附表三編號1至4），另於案發後之同年9
    月6日至8日間，於友人陳○妤、張○枋問及為何憂鬱時，表示
    ：亂想、想很多等語，並向林○良傳訊息稱：很早就有燒炭
    自殺的想法云云（附表一編號12-16、附表二編號9、10、附
    表五編號2-7），惟相較A女在遭上訴人性侵前，僅曾向黃○
    玫表示曾想過燒炭自殺，在家會很憂鬱，及其遭上訴人性侵
    後之1至3日間，乃多次、密集向數位友人表達心情低落及輕
    生念頭，無論表述之內容、頻率等較諸案發前均有相當之惡
    化，堪認A女於遭上訴人性侵後，不僅憂鬱之程度加重，思
    考亦更形負面。再參以A女在遭上訴人性侵前，並無至精神
    科就醫之紀錄，此有衛生福利部中央健康保險署109年2月3
    日健保醫字第1090051594號函可資憑佐（見刑案二審卷103-
    107頁），及A女曾於105年9月8日向張○枋表示覺得自己變了
    一個人，以前能做的事現在都不感興趣，覺得自己變得很糟
    等語（附表二編號10）；並審酌A女自105年9月6日起，即以
    行動電話及電腦搜尋有關燒炭報導等情，此業據證人甲○○於
    刑案一審審理時證述綦詳（見刑案一審卷第391頁），暨A女
    於行事曆所書：「媽媽對不起，我不知道怎麼成為一個更好
    的人，也不知道怎麼相信別人」（見臺灣臺北地方檢察署10
    5年度相字第692號卷一第57頁），更足認A女卻係在遭素來
    熟識而信任之上訴人性侵後，陷入自我懷疑，且不知如何相
    信他人之苦境後，始萌生強烈之尋死意念，並進而實際付諸
    行動甚明。
　5.又上訴人原被訴強制性交致被害人羞忿自殺罪部分，雖經刑
    案二審判決以檢察官所舉證據尚未達於通常一般人均不致有
    所懷疑，而得確信其為真實之程度為由，依無罪推定及有疑
    唯利被告之原則，認定上訴人該部分無罪，而僅論以強制性
    交罪，並經刑案三審判決駁回上訴而確定，此有上開判決在
    卷可考（見原審卷第219-263頁、本院卷第203-210頁）。惟
    按刑事訴訟因將剝奪被告之身體自由、財產甚或生命，乃採
    取嚴格之舉證標準及證據法則，其認定事實所憑之證據，無
    論直接或間接證據，其為訴訟上之證明，須於通常一般之人
    均不致有所懷疑，而得確信其為真實之程度者，始得據為有
    罪之認定，倘其證明尚未達到此一程度，而有合理之懷疑存
    在時，即應為無罪之判決。而民事訴訟係在解決私權糾紛，
    就證據之證明力係採相當與可能性為判斷標準，亦即負舉證
    責任之人，就其利己事實之主張，已為相當之證明，具有可
    能性之優勢，即非不可採信。又原告對於自己主張之事實已
    盡證明之責後，被告對其主張，如抗辯其不實並提出反對之
    主張者，則被告對其反對之主張，亦應負證明之責，此為民
    事舉證責任分配之原則（最高法院108年度台上字第1437號
    判決意旨參照）。是本件民事訴訟之證明力既與刑事訴訟中
    有罪心證之標準不同，本院自應本於前揭事證獨立判斷，不
    受前揭刑案判決結果之拘束，併此敘明。
　6.綜上所述，被上訴人主張上訴人對A女為強制性交之侵權行
    為，以致A女身心受創、憂鬱厭世而自殺身亡，其行為與A女
    自殺死亡之結果間，有因果關係存在，洵屬有據，堪認可採
    。
  ㈢被上訴人得否依民法第184條第1項前段、第192條第1、2項、
    第194條、第195條第1項前段、第3項等規定，請求上訴人負
    損害賠償之責？得請求之金額為若干？　　
  1.按不法侵害他人致死者，對於支出醫療及增加生活上需要之
    費用或殯葬費之人，亦應負損害賠償責任；被害人對於第三
    人負有法定扶養義務者，加害人對於該第三人亦應負損害賠
    償責任；不法侵害他人致死者，被害人之父、母、子、女及
    配偶，雖非財產上之損害，亦得請求賠償相當之金額，民法
    第192條第1項、第2項、第194條定有明文。再按國家於支付
    犯罪被害補償金後，於補償金額範圍內，對犯罪行為人或依
    法應負賠償責任之人有求償權，犯罪被害人保護法第12條第
    1項定有明文。此係因犯罪行為所造成之損害原應由犯罪行
    為人或其他依法應負賠償責任之人負責賠償，國家支付補償
    係基於社會安全考量，使其能先行獲得救濟，故國家於支付
    補償金後，對原應負責人之人自有求償權。依此規定，國家
    依犯罪被害人保護法給付補償金後，被害人就該補償金給付
    範圍內之債權已法定移轉於國家，被害人自不得重複向應負
    損害賠償之人求償。
  2.喪葬費用部分：
　  被上訴人主張A女死亡後，其為辦理A女殯葬事宜，共支出喪
    葬費用300,700元，業據其提出天賜事業有限公司殯葬服務
    項目增加規格品項單、萬福寺感謝狀等為證（見原審卷第11
    9-120頁），且其業經臺灣臺北地方檢察署犯罪被害人補償
    審議委員會以107年度補審字第42號、第48號補償決定核定
    補償殯葬費20萬元，亦有補償決定書在卷可憑（見原審卷第
    311頁），是被上訴人得請求之喪葬費用應為100,700元（00
    0000－000000＝100700）。
  3.扶養費損失部分：
  ⑴按負扶養義務者有數人時，應依左列順序定其履行義務之人
    ：、直系血親卑親屬；夫妻互負扶養之義務，其負扶養義
    務之順序與直系血親卑親屬同，其受扶養權利之順序與直系
    血親尊親屬同；受扶養權利者，以不能維持生活而無謀生能
    力者為限。前項無謀生能力之限制，於直系血親尊親屬，不
    適用之，民法第1115條第1項第1款、第1116條之1、第1117
    條分別定有明文。
  ⑵查被上訴人為00年出生，前次婚姻育有A女、甲○○2名子女，
    再婚後則未另生育子女，此有被上訴人年籍住址對照表在卷
    可參（見本院限閱卷）；又依被上訴人稅務電子閘門財產所
    得調件明細表所示，其名下僅有汽車1輛及每年約20餘萬至3
    0餘萬元間之薪資收入（見原審限閱卷），應堪認其年滿65
    歲法定退休年齡後後，確有受配偶及A女、甲○○2名子女扶養
    之權利。參以案發時之105年新北市65歲女性平均餘命為22.
    11年，有該市簡易生命表在卷可查（見原審107年度侵附民
    字第30號卷〈下稱附民卷〉第11頁），而該市最低生活費為20
    ,730元（見附民卷第13頁），依霍夫曼式計算法扣
　　除中間利息核計其金額為1,236,582元【計算式：(20,730×1
    78.00000000+20,730×0.32×(179.00000000-000.00000000))
    ÷3=1,236,581.0000000000。其中178.00000000為月別單利(
    5/12)%第265月霍夫曼累計係數，179.00000000為月別單利(
    5/12)%第266月霍夫曼累計係數，0.32為未滿一月部分折算
    月數之比例(22.11×12=265.32[去整數得0.32])。採四捨五
    入，元以下進位】，扣除被上訴人已獲核定補償之扶養費10
    0萬元（見原審卷第313頁），其尚得向上訴人請求賠償扶養
    費損失236,582元。
  4.慰撫金部分：
  ⑴按慰撫金之賠償，其核給之標準固與財產上損害之計算不同
    ，然非不可斟酌雙方身分、資力與加害程度，及其他各種情
    形核定相當之數額（最高法院51年台上字第223號判決意旨
    參照）。是慰撫金之多寡，應斟酌雙方之身分、地位、資力
    、加害之程度、被害人所受之痛苦及其他各種情形，加以核
    定。
  ⑵查，A女因遭上訴人性侵致身心受創而自殺身亡，前已詳述，
    被上訴人身為A女之母親，衡情自受有相當精神上之痛苦，
    且被上訴人於A女自殺死亡後，即因焦慮、心悸及失眠等症
    狀，多次至和成診所就醫接受治療，亦有上開診所之診療紀
    錄單存卷可考（見原審卷第161-175頁），是被上訴人請求
    上訴人就其所受精神損害賠償相當之金額，自屬可採。本院
    審酌上訴人為大學畢業，每月收入約3萬元，被上訴人為高
    中畢業，曾經營服飾店，依稅務電子閘門財產所得調件明細
    表所示，其名下有汽車1輛及每年約20餘萬至30餘萬元間之
    薪資收入（見原審限閱卷），A女則為大學生，於案發時與
    被上訴人同住，及上訴人雖曾口頭向被上訴人坦承性侵A女
    之事，卻於刑案偵查及歷審訴訟程序中，一概否認犯行，甚
    於刑事強制性交罪判決確定後，仍不願承認性侵之事實，一
    再推諉卸責，毫無悔意，造成被上訴人莫大之遺憾與傷痛，
    暨上訴人與A女原為乾兄妹關係、性侵之相關情節、A女遭性
    侵後之反應、自殺方式，並兩造身分、地位、經濟能力等一
    切情狀，認被上訴人請求上訴人給付慰撫金250萬元，尚屬
    適當，經扣除其已獲核定補償之慰撫金40萬元，應尚得請求
    上訴人給付210萬元。
  5.從而，被上訴人得請求上訴人賠償之金額為2,437,282元（1
     00,700＋236,582＋2,100,000＝2,437,282）。
六、綜上所述，被上訴人依民法第184條第1項前段、第192條第1
    、2項、第194條等規定，請求上訴人給付2,437,282元，及
    自刑事附帶民事訴訟起訴狀繕本送達翌日即107年7月27日（
    見附民卷第19頁）起至清償日止，按年息%5計算之利息，核
    屬正當，應予准許。從而原審為上訴人敗訴之判決，並無不
    合。上訴論旨指摘原判決不當，求予廢棄改判，為無理由，
    應駁回上訴。
七、本件事證已臻明確，兩造其餘之攻擊或防禦方法及所用之證
    據，經本院斟酌後，認為均不足以影響本判決之結果，爰不
    逐一論列；另上訴人請求向衛生福利部中央健康保險署函調
    A女105年8月1日至9月10日間之就診病歷及處方藥物紀錄，
    以證明其可能係因服用藥物之副作用而導致憂鬱、情緒低落
    ，經核亦無必要，均附此敘明。
八、據上論結，本件上訴為無理由，依民事訴訟法第449條第1項
    、第78條，判決如主文。
中　　華　　民　　國　　110 　年　　3 　　月　　23　　日
                  民事第二十庭  
                        審判長法  官  周祖民
                              法  官  鄭威莉
                              法  官  馬傲霜
正本係照原本作成。
如不服本判決，應於收受送達後20日內向本院提出上訴書狀，其
未表明上訴理由者，應於提出上訴後20日內向本院補提理由書狀
（均須按他造當事人之人數附繕本）上訴時應提出委任律師或具
有律師資格之人之委任狀；委任有律師資格者，另應附具律師資
格證書及釋明委任人與受任人有民事訴訟法第466 條之1第1項但
書或第2項所定關係之釋明文書影本。如委任律師提起上訴者，
應一併繳納上訴審裁判費。
本件正本關於被隱蔽人之身分資料係依性侵害犯罪防治法第12條
第2項之規定隱蔽之。
中　　華　　民　　國　　110 　年　　3 　　月　　23　　日

　　　　　　　　　　　　　    書記官  崔青菁